臺灣新竹地方法院刑事判決
109年度侵訴字第74號
公  訴  人  臺灣新竹地方檢察署檢察官
被      告  BG000-A108136A（真實姓名年籍均詳卷）  
指定辯護人  蔡健新律師
上列被告因妨害性自主案件，經檢察官提起公訴（109 年度偵緝
字第774 號），本院判決如下：
    主  文
BG000-A108136A對未滿十四歲之女子犯強制性交罪，處有期徒刑
捌年。
    事  實
一、代號BG000-A108136A號男子（真實姓名年籍資料均詳卷附代
    號與姓名對照表）與代號BG000-A000000 號女子（民國00年
　　0 月生，真實姓名年籍資料均詳卷附代號與姓名對照表，以
　　下簡稱甲女）係表兄妹關係，其明知甲女為未滿14歲之女子
　　，關於性行為之智識及決斷能力均屬淺薄，未臻成熟，竟基
　　於對未滿14歲之女子為強制性交之犯意，於108 年12月13日
　　22時許，以機車搭載甲女至新竹縣五峰鄉清泉步道近天主堂
　　無人處後，不顧甲女以口頭表示「不要」及躲開、身體掙扎
　　等方式表達不願意，其先強行撫摸甲女之胸部，並對甲女恫
　　嚇：如果你不給我用，我就把你從這邊丟下去等語，隨即強
　　行用力脫下甲女之外褲及內褲，暨脫下自己褲子後，強行以
　　其陰莖插入甲女之肛門內，違反甲女之意願，而以此方式對
　　甲女為強制性交行為得逞。嗣甲女於108 年12月17日將上情
　　告知來訪之民間機構社工，社工再轉知甲女所就讀學校之老
　　師，經校方依法通報，因而為警循線查悉上情。
二、案經甲女訴由新竹縣政府警察局竹東分局報請臺灣新竹地方
　　檢察署檢察官偵查起訴。
　　理  由
壹、程序部分：
一、按性侵害犯罪防治法所稱性侵害犯罪，係指觸犯刑法第221
    條至第227 條、第228 條、第229 條、第332 條第2 項第2
    款、第334 條第2 款、第348 條第2 項第1 款及其特別法之
    罪；又行政機關、司法機關及軍法機關所製作必須公示之文
　　書，不得揭露被害人之姓名、出生年月日、住居所及其他足
　　資識別被害人身分之資訊，性侵害犯罪防治法第2 條第1 項
　　及第12條第2 項分別定有明文。另性侵害犯罪防治法第12條
　　所定其他足資識別被害人身分之資訊，包括被害人照片或影
　　像、聲音、住址、親屬姓名或其關係、就讀學校與班級或工
　　作場所等個人基本資料，性侵害犯罪防治法施行細則第6 條
　　亦有明文。本件被告代號BG000-A108136A號男子對告訴人即
　　被害人甲女所為係犯刑法第222 條第1 項第2 款對未滿14歲
　　之女子犯強制性交罪，屬性侵害犯罪防治法所稱之性侵害犯
　　罪，因本院所製作之本案判決係屬必須公示之文書，為避免
　　被害人之身分遭揭露，依上開規定，對於足資識別被害人身
　　分之資訊，均予以隱匿，是本件判決書關於被告代號BG000-
　　A108136A號男子以前揭代號稱之，告訴人即被害人代號BG00
　　0-A000000 號女子之姓名以前揭代號稱之，並簡稱為甲女，
　　均合先敘明。
二、次按被告以外之人於審判外之言詞或書面陳述，除法律有規
    定者外，不得作為證據；被告以外之人於審判外之陳述，經
    當事人於審判程序同意作為證據，法院審酌該言詞陳述或書
    面陳述作成時之情況，認為適當者，亦得為證據，此為刑事
    訴訟法第159 條第1 項、第159 條之5 第1 項分別定有明文
    。經查，本判決所引用以下被告以外之人於審判外之陳述之
    供述證據及其餘所依憑判斷之非供述證據等證據方法，檢察
    官、被告及辯護人於本院準備程序及審判期日均表示同意有
　　證據能力，且迄至言詞辯論終結前亦未撤回前開同意（見侵
　　訴字第74號卷一第145、146、314至323頁），本院審酌上開
　　供述證據作成時，均無違法或不當之情況；另其餘所依憑判
　　斷之非供述證據，亦均無證據證明係違反法定程序所取得，
　　且均無刑事訴訟法第159 條之4 顯有不可信之情況，或其他
　　不得作為證據之情形；且上開各該供述證據及非供述證據又
　　均無證明力明顯過低之情形，復均經本院於審判程序依法進
　　行調查，並予以當事人及辯護人辯論，被告之訴訟防禦權已
　　受保障，因認上開供述證據及非供述證據等證據方法，均適
　　當得為證據，依刑事訴訟法第159 條之5 第1 項之規定，應
　　認均有證據能力。
貳、實體部分：
一、本院認定犯罪事實所憑之證據及理由：
（一）訊據被告代號BG000-A108136A號男子固坦承與告訴人甲女
      為表兄妹關係，案發當天有騎乘機車載告訴人甲女經過新
　　　竹縣五峰鄉清泉步道處等情，惟矢口否認有何對未滿14歲
　　　之女子為強制性交犯行，辯稱：案發當天我先載我表弟跟
　　　甲女去往泡腳處的雜貨店買糖果和飲料，等我媽媽做完生
　　　意收完店，我表弟給我媽媽載，我載甲女，我們一起去泡
　　　腳處那裡泡腳，泡完腳後要離開時，我媽媽騎機車載我表
　　　弟先離開，他們是走下面那條路，是警察會巡邏的地方，
　　　因甲女沒有戴安全帽，怕途中被警察攔查，所以我就騎機
　　　車載甲女走清泉步道那條路，就直接回我外婆家，途中沒
　　　有任何停留。我沒有對甲女為強制性交，她會這樣指訴我
　　　，是因在案發前1、2個星期，甲女經過廚房裝菜時有聽到
　　　我跟我媽媽說讓甲女去少年之家對甲女也很好這句話，甲
　　　女事後有拜託我媽媽說不要讓她去少年之家；之後過1 個
　　　禮拜某日，甲女在臺北，有打電話回來給我外婆說她想回
　　　來，我外婆說她沒有辦法過去，我就跟甲女說妳去跟朋友
　　　玩，沒有跟外婆講，害外婆在找妳，現在就自己想辦法回
　　　來。甲女問我可不可以去載她，我跟甲女說沒有辦法，妳
　　　如果再繼續這樣跟朋友出去玩，讓外婆擔心，到時候如果
　　　去少年之家，就不要再回來求我媽媽，甲女就直接掛電話
　　　了，之後甲女對我的態度就有改變。案發當天晚上10點多
　　　我載甲女回我外婆家，我有罵甲女跟我表弟，叫他們兩個
　　　乖一點，不要整天讓外婆擔心，並跟甲女說家裡該做的事
　　　情要做，要洗碗及做弟弟的榜樣等，所以甲女才會誣指我
　　　有對她強制性交云云。被告之辯護人則辯稱：甲女陳述當
　　　時被告對其肛交時抽插很多次，果真如此，其肛門應該會
　　　受傷，惟甲女於案發4 天後驗傷，肛門處卻完全沒有受傷
　　　，故認甲女之陳述有疑。又案發當天是星期五晚上，清泉
      步道上還有當地人及觀光客來往，被告豈會在該處為對甲
      女為性侵害之行為？被告確實未為本案強制性交犯行等語
      。
（二）經查：
  １、告訴人即被害人甲女為95年4 月生，被告與告訴人甲女為
　　　表兄妹關係，其知悉告訴人甲女於案發當時就讀國中二年
　　　級等情，業據證人即告訴人甲女於警詢時證述明確（見偵
　　　字第3837號卷第4、5頁），復為被告於偵訊及本院審理時
　　　均不否認與告訴人甲女為表兄妹關係，知悉告訴人甲女於
　　　108 年是就讀國中二年級等情（見偵緝字第774 號卷第3
　　　、8、9頁、侵訴字第74號卷一第147 頁），並有性侵害案
　　　件代號與姓名對照表1 份在卷可考（見偵緝字第774 號卷
　　　彌封袋內），觀諸被告之母親係告訴人甲女之父親的親姐
　　　姐，被告係排行老大，告訴人甲女在自己父親入監執行後
　　　，由被告之母親管教，告訴人甲女也會回奶奶家即被告之
　　　外婆家居住，該處離被告之母親所經營之店面很近等情，
　　　已為被告於偵訊時供述明確（見偵緝字第774 號卷第9 、
　　　10頁），顯見被告與告訴人甲女之間日常生活多有互動及
　　　來往，而被告又自承知悉告訴人甲女於案發當時是念國中
　　　二年級，益徵其主觀上已認知告訴人甲女於案發當時為未
　　　滿14歲之少年，此部分事實應堪認定。
  ２、次查被告於如事實欄所述時地，不顧告訴人甲女以口頭表
　　　示「不要」及躲開、身體掙扎等方式表達不願意，先強行
　　　撫摸告訴人甲女之胸部，並對告訴人甲女恫嚇：如果你不
　　　給我用，我就把你從這邊丟下去等語，隨即強行用力脫下
　　　告訴人甲女之外褲及內褲，暨脫下自己褲子後，強行以其
　　　陰莖插入告訴人甲女之肛門內，而以此方式對告訴人甲女
　　　為強制性交行為等情，業據證人即告訴人甲女於警詢時證
　　　述：（被告在何時何地侵害你？）108 年12月13日晚上，
　　　在清泉的紅色的吊橋上面往天主堂的步道，第二個彎道，
　　　就在路邊。當天我去臺北開庭，回來後我去我姑姑的店，
　　　就看到被告，等到晚上6 點半打烊，他就跟我說要帶我去
　　　買糖果，就騎車去買，買好了之後他在那邊跟朋友聊天，
　　　，後來他帶我回家，之後他又帶我去買糖果，買完之後他
　　　還是在跟他朋友聊天，然後我們就一起去張學良故居將軍
　　　湯泡腳區泡腳，後來他就帶我先走，說要去老K （店名）
　　　，就帶我去天主堂的步道那裡。（當時發生經過情形？）
　　　他抓我胸部，接著說如果我不跟他做的話，他就要把我丟
　　　下去（步道下方），我很怕，我就哭了，他接著脫我的褲
　　　子，然後再脫他的褲子，我看到他在脫他自己褲子時我就
　　　趕快把我的褲子再穿上，他就罵我然後叫我把褲子脫掉，
　　　我沒有脫，他就把我的褲子用力扯下來，然後他從我後面
　　　把他的生殖器進到我身體裡，我沒有辦法分辨是進到陰道
　　　還是肛門，因為我當時是趴著，之後他就直接載我回家。
　　　事後我有告訴展望會的社工，再跟學校的輔導老師說，是
　　　學校的輔導老師及心理師一起帶我去驗傷。（你有無任何
　　　反抗動作或言詞？）剛開始他抓我胸部時，我叫他不要這
　　　樣子，把他的手推開，之後他脫我褲子時，我跟他說不要
　　　，然後跑走，但是被他把我的手抓住，我就把他的手用力
　　　拍開，後面他就更用力抓住我的手，然後把我的褲子脫掉
　　　等語，及於偵訊時證述：108 年某日，那天是我去新北地
　　　院開庭，下午4、5點回到新竹，一下公車就遇到被告，他
　　　在幫他媽媽的忙，我跟著一起幫忙到晚上6、7點收攤，接
　　　著和被告一起去買糖果。被告在買糖果處和朋友聊天，被
　　　姑姑遇到，姑姑叫被告載我回家，回到家以後被告又說要
　　　載我去買糖果，我就跟他去清泉的商店買糖果，被告又在
　　　那邊跟朋友聊天，聊完之後他們說要去張學良故居泡溫泉
　　　，泡完腳後被告跟我說他喝醉了無法騎車，我就騎車載他
　　　，他就把車頭轉向步道，我就往那邊騎，到步道第一個或
　　　第二個彎道時，他突然壓住我煞車，並叫我下車，之後就
　　　在步道上性侵我。當時我穿黑色吊帶褲，有穿外套，被告
　　　開始摸我，我就躲開，他叫我把褲子脫掉，我說不要，被
　　　告說「如果你不給我用，我就把你從這邊丟下去，如果你
　　　敢講出去，就算我去關，也會叫人去找你」。被告抓住我
　　　，我把他的手甩開，又被他抓住，他就說「你敢再動試試
　　　看」。之後被告脫我褲子，也脫他自己的褲子，我把自己
　　　的褲子拉上去，他又把褲子拉下來，還把我的吊帶扯壞掉
　　　，連我的內褲也被脫掉，他一邊說「你再動試試看，我就
　　　把你丟下去」，並把我壓在欄杆上一邊性侵我，我的手扶
　　　著欄杆，當時我是站著，上半身彎曲，被告站在我後面，
　　　侵入我的肛門。（你在警詢有提到「不知道是性侵我的陰
　　　道還是肛門」等語？）我想起來了，因為那一陣子我肛門
　　　在痛，他先進入我的肛門，弄完肛門後叫我趴在地上，他
　　　想要進入我的尿尿的地方，但他只是在旁邊摩擦並沒有進
　　　去，他可能以為已經進去了，還在那邊上上下下。（當時
　　　大約是幾點？）10、11點。（事後你有向何人反應這件事
　　　？）案發後的隔週我有對展望會的社工說，還有跟輔導老
　　　師說等語（見偵字第3837號卷第4、5、18、19頁），暨於
　　　本院審理時證述：那一天跟社工一起去開其他案件的庭，
　　　回到家時，我下車時，就看到被告在幫忙，我也跟著一起
　　　幫忙，結束之後，被告就跟我說要帶我去買糖果，我就跟
　　　他去買糖果，我們回去之後，被告又說要帶我去買糖果。
　　　（妳後來有到山上泡腳嗎？）被告那時有跟他朋友一起到
　　　那邊泡腳，他泡完腳之後，就直接帶我走，然後就到清泉
　　　步道。當天我是坐被告的機車去泡腳，姑姑及弟弟都沒有
　　　去泡腳。去泡腳時是走大路，下來時是走小路，也就是清
　　　泉步道那裡，因為被告說從那邊比較快。到了那邊就突然
　　　停車，被告就突然摸我，我就下車，我原本要跑掉，他就
　　　拉我，威脅我說「如果妳不跟我做的話，妳就死定了」、
　　　「我要把你從這邊丟下去」，我很怕，我有跟他說我不要
　　　，他就硬著要。他先把我的褲子拉下來，再脫他自己的褲
　　　子，就用他的生殖器官用我。我很不舒服，我就一直哭，
　　　就一直推他，他就跟我說「如果妳真的不跟我做的話，妳
　　　就死定了」，我也沒辦法拒絕他。他是性侵我屁股，被告
　　　的生殖器官有進入我的肛門，我很不舒服，會痛。（被告
　　　性侵的地方是否就是如妳之前於警詢及偵查中所指第二個
　　　轉彎處的立柱那裡？）對。（後來妳如何告訴輔導老師的
　　　？）那一天剛好有1 個跟我滿好的老師來學校看我，我就
　　　有跟她講，我就說「我不知道我要怎麼辦，但是我很想驗
　　　傷」，她跟我說「如果妳真的想講的話，妳就講」，我說
　　　「可是如果我講的話，我就要進去機構了」，她說「就看
　　　妳」，我就說「好，那我還是講好了」」，我就跟輔導老
　　　師講了。（妳說妳很想驗傷，為何不等到跟老師講完、去
　　　完醫院之後再洗澡？為何在前一天就先洗澡？）因為被告
　　　就威脅我，所以我才不敢。那天被告送我到家後，他就跟
　　　我講說「如果妳敢講出去的話，我就會找妳麻煩」，還說
　　　「就算我進去關好了，我還是會叫我朋友去找妳」等語明
　　　確（見侵訴字第74號卷一第187、190至197、201、205、2
　　　06、238、244至256 頁），並為證人甲○○於警詢時證述
　　　：108 年12月17日上午我去甲女學校發放聖誕禮物，當時
　　　她有來辦公室，我就順道問她近況，當時她欲言又止，怕
　　　對方會對她動手或到家裡鬧事。後來在我安撫下，她就告
　　　訴我她表哥對她所做的事情。她告訴我在108 年12月13日
　　　晚上，她表哥來她家找她，說要帶她去買東西吃，之後就
　　　帶她去很偏僻的山上，然後她表哥就強行與她發生性關係
　　　，她說表哥有威脅她，如果她不聽話的話，就有作勢要打
　　　她之類的恐嚇行為。我就陪她去找專輔老師，請專輔老師
　　　做後續的通報等語，及於本院審理時具結後證述：我是甲
　　　女的社工，她是我們服務的個案。108 年12月17日上午我
　　　有到甲女學校發聖誕禮物，我發送給其他學生，剛好遇到
　　　甲女。當時甲女非常焦慮，她想要跟我說一些事情，但礙
　　　於附近剛好有學生，所以我把甲女拉到走廊上。甲女其實
　　　是很焦慮，擔心如果說了會遭受對方的一些攻擊，我就說
　　　「如果妳不跟我說，可能老師沒辦法幫妳」。甲女說對方
　　　晚上載她去買東西吃，然後好像是載到一個比較四處無人
　　　的地方，對方就下手，也有威脅她說如果妳敢說出去，我
　　　就要對妳做出攻擊的行為。甲女當時是一點一點慢慢說，
　　　整個流程沒有說的很通順，而且我最主要是安撫甲女比較
　　　居多。我就是同理甲女，跟她說「我知道妳會很焦慮、很
　　　擔心，畢竟他跟妳有比較直接的關係」、「妳要相信老師
　　　會請其他資源保護妳」。甲女當下是快哭出來了，就是很
　　　無助，其實我花滿多時間安撫甲女，甲女才願意說出口的
　　　。甲女有跟我說她被性侵的過程想要掙扎，但是被阻止了
　　　。後來我有帶著甲女去，請甲女直接跟專輔老師詳細說明
　　　到底發生什麼事，然後就移交給專輔老師處理。之後我有
　　　去做後追，詢問專輔老師目前的狀況等語綦詳（見偵緝字
　　　第774 號卷第15頁、侵訴字第74號卷一第208至212、215
　　　頁），暨經證人乙○○於警詢時證稱：當天有社工到學校
　　　來找甲女，後來翁社工來跟我說甲女有事情要跟我說，接
　　　著甲女就告訴我她表哥對她所做的事情。我記得她在她姑
　　　姑的店，她表哥就載她到靠近藝術之森附近的步道，當時
　　　那裡很暗，沒有人，她表哥恐嚇她如果不順從的話就要把
　　　她推下山之類的話等語，及於本院審理時具結後證稱：當
　　　天甲女跟翁社工見完之後，翁社工就跟我提到甲女有很重
　　　要的事情想要告訴我，所以我就在甲女見心理師前的下課
　　　時間詢問她說是什麼重要的事情，甲女就跟我說她被性侵
　　　的狀況。甲女跟我說當天晚上表哥跟她都在姑姑的店，然
　　　後表哥就跟她說要帶她買糖果，所以她坐了表哥的車離開
　　　，但表哥就往山上騎，騎到三岔路口附近，就是清泉步道
　　　往藝術之森的步道，表哥就強迫她發生性行為，過程中她
　　　有一直說不要，一直不斷掙扎，但表哥就威脅她，她不遵
　　　從就要把她丟下去，那是會受傷的程度。甲女跟我說了之
　　　後，我就跟著甲女一起到心理諮商師的晤談室，在甲女同
　　　意的狀況下，我轉述甲女所說的，甲女都有在一旁，我也
　　　會跟甲女確認我說的是不是正確的，然後告訴心理諮商師
　　　，且甲女有跟我講到她在過程中一直有掙扎說不要，她一
　　　直哭泣。（甲女跟妳說她被性侵的過程中，有無任何情緒
　　　波動？）甲女其實很吞吞吐吐，不太敢、不太好說出口，
　　　後來我們3 個人在晤談室時【證人先做出趴在桌上的姿勢
　　　，然後轉頭看向左側，並稱】甲女是這樣子，然後往左邊
　　　看向我跟心理師，就是有在聽，但感覺出來她的情緒是很
　　　不好的，就是很不舒服的感覺。之前我光是在問甲女說妳
　　　有什麼事情要跟我說，甲女就有一些不安的動作跟展現。
　　　（甲女為何擔心這件事情說出來以後會被安置？）之前甲
　　　女就有一些案件，晚上會發生一些事情，或是到學的狀況
　　　沒有那麼穩定，加上當時比較擔心他們沒辦法好好照顧甲
　　　女，當時不太確定是甲女的姑姑還是誰可能會跟甲女說「
　　　妳不乖，乾脆讓妳去安置」之類的等語甚詳（見偵字第77
　　　4 號卷第16頁、侵訴字第74號卷一第218至221、231 頁）
　　　，此外復有告訴人甲女所繪製之現場圖1 份、個案輔導紀
　　　錄摘要1 份、現場地點之照片15幀、臺北榮民總醫院新竹
　　　分院受理疑似性侵害事件驗傷診斷書1 份、相片影像資料
　　　查詢結果1 份、性侵害案件通報表1 份、新竹縣政府110
　　　年1月4日府社工字第1093832436號函1 份及所附個案匯總
　　　報告1 份、本院公務電話紀錄表1 份、臺灣新北地方法院
　　　110 年2月2日新北院賢少安108 少護948 字第06336 號函
　　　1 份等附卷足稽（見偵字第3837號卷第6 、16頁、偵緝字
　　　第774 號卷第17至30頁、後附彌封袋內、侵訴字第74號卷
　　　二第23、25、頁27至30、67至73、89至92頁、卷一第131
　　　、167 頁）。
  ３、經核證人即告訴人甲女上開證述內容，對被告於案發當時
　　　係以要帶其去買糖果為由，騎乘機車帶告訴人甲女外出，
　　　以告訴人甲女坐在前面、被告坐於後方如此坐姿騎車抵達
　　　案發地點後，被告無視告訴人甲女有口出「不要」、躲開
　　　、掙扎及跑走等方式表達不願意，仍強行撫摸告訴人甲女
　　　之胸部，並對告訴人甲女口出：如果你不給我用，我就把
　　　你從這邊丟下去之恫嚇言語，隨即強行用力脫下告訴人甲
　　　女之外褲及內褲，暨脫下自己褲子後，自告訴人甲女後面
　　　，強行以其陰莖插入告訴人甲女之肛門內；又案發當時因
　　　被告係在告訴人甲女後方以其陰莖強行插入告訴人甲女之
　　　肛門內，是以警詢時告訴人甲女係陳述無法分辨被告之生
　　　殖器官究係進入其肛門內或陰道內，然事後因肛門會痛及
　　　回想案發經過情形後已確定，故於偵訊及本院審理時即均
　　　證述被告之陰莖確係強行插入其肛門內等情節，告訴人甲
　　　女前後所述大致相合，並無重大出入；另告訴人甲女前開
      所為因案發當時有遭被告口出威脅言語恫嚇，又擔心一旦
      說出本案恐會遭安置至他處，是以遲至108 年12月17日方
      將上情告知來訪之社工甲○○等證述內容，亦與證人甲○○及
      乙○○等所證述告訴人甲女有表示有遭被告威脅，也擔心恐
      遭安置，是以有出現焦慮及不安等情緒，講述本案時會欲
      言又止、吞吞吐吐及一直哭泣之反應，告訴人甲女有陳述
      當時有掙扎說不要等內容，均互核一致；而告訴人甲女於
      108 年12月17日前往醫院驗傷時亦有情緒低落之情形等情
      ，復有前開受理疑似性侵害事件驗傷診斷書在卷足憑。衡
      酌證人乙○○於本院審理時已證述：（案發之前即108 年12
      月中旬那段時間，甲女比較固定的住所是她姑姑家，還是
      在哪個機構？）甲女很常住姑姑或奶奶家，這2 個地方有
      一些距離，但不會到非常遠。甲女不想離開她的家人，她
      以前是跟爸爸、弟弟、奶奶住在一起的，所以奶奶家其實
      應該就是甲女家。甲女的姑姑可能是希望甲女被安置，但
      是甲女本人是完全不希望被安置，她是不願意離開奶奶家
      或是姑姑家，到任何安置機構去等語甚明（見侵訴字第74
      號卷一第231、234、236 頁），又告訴人甲女於案發當時
      係住在奶奶家，該處離告訴人甲女之姑姑即被告之母親所
      經營之店面距離很近，告訴人甲女平日亦會前往姑姑即被
      告之母親所開設店面幫忙，由姑姑加以管教，告訴人甲女
      不希望被安置等情，亦有前揭新竹縣政府函送之告訴人甲
      女之個案匯總報告1 份在卷可參，且被告於偵訊及本院審
      理時亦供述：當時甲女住在我外婆家，外婆家在清泉，我
      外婆家離我媽媽的店很近等情不諱（見偵緝字第774 號卷
      第10頁、侵訴字第74號卷一第232 頁），顯見案發當時告
      訴人甲女當時所居住處及日常生活範圍均離其姑姑即被告
      之母親所在處甚為接近，告訴人甲女亦希望繼續身處如此
      生活模式，且深怕會被送至少年之家或他處安置，而一旦
      舉發被告有對其為本案性侵害犯行之情事，告訴人甲女即
      會被送至少年之家或他處安置因而離開所居住之奶奶家一
      節，已如前述，亦為被告於本院審理時所自承；復參以前
      述證人即告訴人甲女於告知證人甲○○及乙○○等有關被告對
      其所為本案性侵害犯行時，告訴人甲女所顯現出之擔憂、
      不安及哭泣等情況，足認告訴人甲女斯時確係處於陳述出
      本案後會被安置之憂慮狀態中；再者，證人乙○○於本院審
      理時已證述：當天因為沒有安置床位，所以後來經過討論
      ，先讓她住學校宿舍等情明確（見侵訴字第74號卷一第23
      0 頁），並有記載：108 年12月17日當日即將告訴人甲女
      安置住宿在學校內，108 年12月18日告訴人甲女希冀能先
      與姑姑說明本案，並期待姑姑能協助照顧其，惟姑姑表示
      已無能力亦無意願照顧告訴人甲女，希冀社工協助安置告
      訴人甲女等內容之前揭個案匯總報告1 份附卷足佐（見侵
      訴字第74號卷二第71、72頁），益徵證人即告訴人甲女擔
      憂陳述出遭被告為本案性侵害犯行之結果會導致自己被安
      置至他處一節確屬有據，從而苟非被告確有對證人即告訴
      人甲女為本案性侵害犯行，告訴人甲女又有何理由要置自
      己處於反被安置至他處如此不利境地而杜撰被告有為性侵
      害犯罪之情節以誣指被告？綜合以上足認告訴人甲女前開
      所證述內容確屬實情而堪以採信。
  ４、被告雖辯稱：案發當天是等我媽媽做完生意收完店，我媽
　　　媽載甲女的弟弟，我載甲女，我們一起去泡腳處那裡泡腳
　　　。要離開時，因為甲女沒有安全帽，怕被警方攔查，所以
　　　我就騎機車載甲女走清泉步道那條路，直接回我外婆家，
　　　途中沒有任何停留云云。然證人即告訴人甲女於本院審理
　　　時已明確證述：當天我弟弟以及我姑姑即被告之媽媽沒有
　　　一起去泡腳處泡腳等情明確（見侵訴字第74號卷一第191
　　　頁），又證人即被告之母親（真實姓名年籍資料均詳卷）
      於本院審理時固證述：當時我和被告、甲女及甲女的弟弟
      有在泡腳區一起泡腳等情，然其於本院審理時係證述：泡
      完腳後我們是一起離開，我載甲女之弟弟，被告載甲女，
      我們就是一起回去。我到我媽媽家之後，等了5 分鐘，被
      告還沒回來，我在我媽媽家有打電話給被告，因為被告有
      喝保力達，我怕他酒駕。被告說他快到了，我就回我住家
      ，等我回家後，我又再打電話給我媽媽問被告回來沒，我
      媽媽說被告回來了等內容（見侵訴字第74號卷一第267、2
      68、295至297頁），被告於本院審理時卻係供述：當天我
      從頭到尾沒有喝酒，我是後面才跟著離開，是我媽媽先騎
      車離開，過橋之後，我才從她後面慢慢離開。我媽媽回到
      我外婆家也沒有等5 分鐘，她也沒在我外婆家打電話給我
      等語在卷（見侵訴字第74號卷一第329至331頁），顯見被
      告之母親所為證述內容與被告所供述上情已有出入，並不
      相符，則證人即被告之母親所證述於案發當日有與被告、
      告訴人甲女及其弟弟一起去泡腳處泡腳云云，已難採信。
      再參以被告於偵訊時係供述：（為何當天要騎清泉步道？
      ）因為當時大馬路車很多，很多遊客進來泡溫泉，清泉步
      道沒有車，走那邊離我媽家很近，我們平常都走那條路等
      情（見偵緝字第774 號卷第10頁），其亦未陳述案發當時
      之所以騎至清泉步道係因告訴人甲女未戴安全帽之緣故，
      益徵被告於本院審理時供述泡完腳後，告訴人甲女未戴安
      全帽，是以騎機車行經清泉步道云云，均非實情，難以憑
      採。
　５、被告又辯稱：甲女係因為曾聽到我跟我媽媽說讓甲女被送
　　　至少年之家或他處安置並無不好、我也曾經因甲女擅自跑
　　　到臺北及沒有幫忙做家事等情罵過她、暨我曾不願意去載
　　　告訴人甲女回家等等，所以甲女才會虛構我有對她為本案
　　　犯行云云，然被告並未提出任何相關之積極證據資料供以
　　　調查並核對，而告訴人甲女果真基於誣陷被告之心而虛構
　　　本案犯罪情節，則其為何並非於案發當日即報警處理？且
　　　2 日後即108 年12月15日，當社工人員按期至告訴人甲女
　　　處訪談時，告訴人甲女卻為何猶未向社工人員陳述此情，
　　　以便儘速達成誣陷被告入其於罪之目的？再者案發當時職
　　　司管教照顧告訴人甲女責任之人為被告之母親，則在保護
　　　告訴人甲女之原則下，告訴人甲女極可能會因有遭被告為
　　　性侵害緣故而反被送至少年之家或安置至他處，以便遠離
　　　被告，此為告訴人甲女所明知，已如前述；則向來排斥被
　　　送至少年之家或安置至他處之告訴人甲女，又豈有可能如
　　　被告所辯僅因對其懷恨在心即蓄意虛構遭被告為性侵害之
　　　犯罪情節以誣指被告，卻反而造成自己會被安置如此與其
　　　心中所望完全背道而馳之結果？顯見被告所辯述上情純係
　　　其臆測之詞，更與常情不符，難以採信。
　６、辯護人另辯稱：甲女於案發4 天後驗傷，肛門處卻完全沒
　　　有受傷，故認甲女之陳述有疑等語。然就男子對女子之肛
　　　門強制性交行為，一般來說，肛門有括約肌，具收縮伸張
　　　功能，所以在有使用潤滑劑的情況下，比較不會有裂傷，
　　　在臨床臥床病人有便秘問題，醫師也是會用潤滑劑做肛門
　　　指診，也是避免裂傷，在未使用潤滑劑的情況下，裂傷的
　　　機率比較大，但是也不一定會有裂傷，端看陰莖的大小、
　　　強制性交行為的程度、姿勢等情，有臺北榮民總醫院新竹
　　　分院110 年1 月22日北總竹醫字第1100000119號函1 份附
　　　卷足憑（見侵訴字第74號卷一第161至163頁）；再者，被
　　　告對告訴人甲女為前開性侵害犯行之時間係108 年12月13
　　　日22時許，而告訴人甲女至臺北榮民總醫院新竹分院驗傷
　　　之時間為108 年12月17日17時許，時間上已相隔近4 日，
　　　參以人體受傷之傷勢本即可能因時間經過而自然痊癒之常
　　　情，自難僅以前揭受理疑似性侵害事件驗傷診斷書上所記
　　　載肛門無明顯外傷一節，即遽為告訴人甲女所指訴內容並
      不實在之認定至明。再者，依證人乙○○於本院審理時所
　　　證述：（還沒有去驗傷前，妳有無問甲女有無洗澡或留下
　　　什麼東西可以作為證據？）我有詢問甲女，她跟我說事件
　　　發生之後，她有忍著不洗澡，然後忍個一兩天、兩三天，
　　　但後來忍不住就還是有洗澡了。她也猶豫很久才決定要講
　　　出來，因為甲女說事發後被告有威脅她如果跟別人講這件
　　　事就要把她殺掉，如果他去坐牢的話，出來也會把她殺掉
　　　。（甲女有跟妳說這件事是經過她深思熟慮、權衡利弊得
　　　知之後，她才決定講出來？）甲女說她想很久，但她決定
　　　還是要講，且她很擔心講了之後會被安置。（甲女是怕被
　　　報復，也怕被安置，所以她才猶豫到底要不要講出來？）
　　　是等情（見侵訴字第74號卷一第222、223頁），暨前述證
　　　人甲○○所為證述內容綜合觀之，足認告訴人甲女於先後
　　　告知證人甲○○及乙○○攸關遭被告對其為本案性侵害犯
　　　行之前，因擔心遭報復及遭安置至他處等，故對究竟是否
　　　講出遭被告為前述性侵害犯行一事確有舉棋不定之情形甚
　　　明，從而告訴人甲女所證述案發後曾不洗澡，想要驗傷，
　　　後來又想說算了，自認倒楣，什麼都不要講，假裝什麼都
　　　沒有發生，所以在告知證人甲○○攸關本案事情之前一天
　　　就洗澡，但不講，心情又一直很難受，剛好於108 年12月
      17日看到甲○○，又希望有人能夠陪同聊一聊，因此才講
　　　出來等情（見侵訴字第74號卷一第249至251頁），對照前
　　　開證人甲○○及乙○○所為證述情節，暨卷附告訴人甲女
　　　之個案輔導紀錄摘要所記載內容（見偵字第3837號卷第16
　　　頁），更適足以彰顯告訴人甲女對於是否講出被告有對其
　　　為本案性侵害犯行之猶豫不決心態，則告訴人甲女既曾決
　　　定採息事寧人之態度故因此就已洗澡一節，業如前述，是
　　　以尚難僅依憑告訴人甲女之上揭驗傷診斷書所為記載內容
      即為被告有利之認定，自不待言。
　７、又查證人乙○○所製作前揭性侵害案件通報表中固記載：
　　　加害人以陰莖侵入案主陰道等情（見侵訴字第74號卷二第
　　　24、25頁），然證人乙○○於本院審理時係證述：（通報
　　　表第2 頁案情描述欄位有記載「加害人仍以陰莖侵入案主
　　　陰道」，此部分是甲女跟妳說的嗎？）我有問甲女有沒有
　　　侵入，我可能沒有那麼明確的聽到甲女講是陰道還是肛門
　　　，但我確定是有侵入，甲女有跟我說有侵入。（甲女自己
　　　有無清楚地說有侵入她的陰道或侵入她的肛門？）我不太
　　　記得，但我知道甲女真的有跟我說她有被侵入某個地方，
      「侵入」這兩個字一定有講，至於是哪裡，我真的忘記她
      有沒有跟我描述清楚等語在卷（見侵訴字第74號卷一第22
　　　9、230頁），顯見證人乙○○並未證述告訴人甲女於108
　　　年12月17日斯時對其描述於案發當時遭被告以陰莖強行侵
　　　入身體內之細節情形；再觀諸案發當時因被告係在告訴人
　　　甲女後方以其陰莖強行插入告訴人甲女之肛門內，是以告
　　　訴人甲女初始於警詢係陳述無法分辨被告之生殖器官究係
　　　進入其肛門內或陰道內，然事後因肛門會痛及回想案發經
　　　過情形後因確定係遭被告以陰莖強行侵入其肛門內，故於
　　　偵訊及本院審理時即均證述如此內容等情，已如前述，顯
　　　見告訴人甲女於歷次警詢及偵訊時從未證述係遭被告以陰
　　　莖強行插入其陰道內等內容，則於108 年12月17日因陳述
　　　出被告有為本案犯行因此深處恐將因此遭安置他處之擔憂
　　　心態中之告訴人甲女，是否斯時已能確定並告知證人乙○
　　　○其係遭被告以陰莖強行侵入自己陰道內等情，實不無所
　　　疑，從而尚難僅以前揭性侵害案件通報表中所記載加害人
　　　以陰莖侵入案主陰道之內容，即遽謂證人即告訴人甲女所
　　　證述被告係以陰莖強行插入其肛門內一節不足採信，至為
　　　灼然。
　８、又被告及辯護人均辯稱；案發當天是星期五晚上，清泉步
　　　道上還有當地人及觀光客來往，被告豈會在該處對甲女為
      性侵害犯行云云。經查本案案發時間為108 年12月13日22
　　　時許，案發地點又係新竹縣五峰鄉清泉步道近天主堂處，
　　　此處並非市區或商業區人潮洶湧熙來攘往之地，是以衡情
　　　晚上22時之時間已係當地一般人處理完當日所需辦理之事
　　　情，準備睡前應收拾事項，以便稍後入睡之時分；而觀諸
　　　卷附清泉步道之照片（見偵緝字第774 號卷第18至30頁）
　　　，可見沿途所設置路燈不多，於夜晚時分顯非燈火通明之
　　　處；就此被告於偵訊時已自承：（清泉步道晚上光線如何
　　　？）步道外面有一點光線，加上機車的大燈，看的到路等
　　　語在卷（見偵緝字第774 號卷第10頁），證人即被告之母
　　　親於本院審理時亦證述：（步道有路燈嗎？）有，但光線
　　　是屬於霧霧的，像露營區那種黃色的燈。（若是晚上騎車
　　　走步道的話，看得清楚嗎？）比較暗，它的路燈是在旁邊
　　　的，且有的路燈壞掉了，沒有維修等語甚明（侵訴第74號
　　　卷一第309、344頁），足見被告於案發當時以告訴人甲女
　　　坐在前面、被告坐在後面之方式騎乘機車於夜間22時許行
　　　經之清泉步道沿線確屬光線昏暗尚須仰賴機車大燈協助照
　　　明方能看清路況之狀態至明。再者，被告之母親係在新竹
　　　縣五峰鄉清泉附近經營商店，案發當日係於晚上6 點半即
　　　打烊一節，為證人即告訴人甲女於警詢時證述明確（見偵
　　　字第3837號卷第4 頁背面），並為證人即被告之母親於本
　　　院審理時證述甚詳（見侵訴字第74號卷一第267 頁），且
　　　為被告所不否認，則證人即被告之母親既係在清泉步道附
　　　近經營商店，案發當日係108 年12月13日，係為星期五，
　　　苟當日18時30分後迄至晚上22時許均猶有許多遊客及當地
　　　人在清泉步道附近出入、遊玩，則經營生意之被告母親何
　　　需在晚上18時30分許即打烊不繼續營業？從而綜合清泉步
　　　道之光線照明陰暗之狀況、附近商店又已早早打烊，案發
　　　當時又係晚上22時許已快進入深夜時分等情觀之，益徵案
　　　發地點即新竹縣五峰鄉清泉步道近天主堂處於案發當時即
　　　108 年12月13日22時許時已係人煙稀少甚或無人行經之狀
　　　態，彰彰明甚。被告嗣後於本院審理時更改前詞而供述：
　　　星期五晚上到9 點、10點，清泉步道還是會蠻多人云云，
      實無所據，亦難採信。
（三）綜上所述，被告前開所辯均顯屬事後卸責之詞，難以採信
　　　。從而本案事證明確，被告所為前揭犯行堪以認定，應依
　　　法予以論科。
二、論罪科刑：
（一）按告訴人甲女為95年4 月生，為未滿14歲之女子等情，有
　　　前揭性侵害案件代號與姓名對照表1 份附卷可憑。又按稱
　　　性交者，謂非基於正當目的所為之下列性侵入行為：一、
　　　以性器進入他人之性器、肛門或口腔，或使之接合之行為
　　　。二、以性器以外之其他身體部位或器物進入他人之性器
　　　、肛門，或使之接合之行為，刑法第10條第5 項定有明文
　　　。查被告以其生殖器官插入告訴人甲女肛門內之行為，自
　　　屬刑法第10條第5 項所規定之性交。
（二）核被告所為，係犯刑法第222 條第1 項第2 款之對未滿14
　　　歲之女子犯強制性交罪。又被告以強制性交之犯意對告訴
　　　人甲女實施性侵害，其先為強行撫摸告訴人甲女胸部之強
　　　制猥褻行為，繼而再為強制性交，其強制猥褻行為係強制
　　　性交之前置階段行為，應為強制性交行為所吸收，無從割
　　　裂為2 罪分別評價，附此敘明。又按兒童及少年福利與權
　　　益保障法第112 條第項規定：「成年人教唆、幫助或利用
      兒童及少年犯罪或與之共同實施犯罪或故意對其犯罪者，
      加重其刑至2 分之1 。但各該罪就被害人係兒童及少年已
      定有特別處罰規定者，從其規定」。查被告係成年人，其
      對告訴人甲女所犯刑法第222 條第1 項第2 款之對未滿14
      歲之女子犯強制性交罪，雖係成年人故意對於兒童或少年
      故意犯罪，然因刑法第222 條第1 項第2 款已將「對於未
      滿14歲之男女」列為犯罪構成要件，亦即已就被害人之年
      齡設有特別處罰規定，依前揭兒童及少年福利與權益保障
      法第112 條第1 項但書規定，自毋庸加重其刑，併此敘明
      。又公訴意旨認被告所為係犯刑法第221 條第1 項之強制
      性交罪，並依兒童及少年福利與權益保障法第112條第1 
      項前段規定加重其刑等情，尚有未洽，惟基本事實同一，
      且經本院準備程序時當庭告知所犯法條，並為公訴人於本
      院審理時當庭更正被告所涉犯法條為刑法第222 條第1 項
      第2 款等情（見侵訴字第74號卷第138、139、184頁），
      是以認已無礙被告防禦權之行使，爰依刑事訴訟法第300 
      條之規定變更起訴法條。
（三）又被告前曾於103 年間因竊盜及妨害公務案件，經臺灣苗
      栗地方法院於103 年8 月13日以103 年度易字第431 號刑
      事判決判處有期徒刑1 年1 月、5 月，於103 年9 月9 日
　　　確定，再經臺灣苗栗地方法院於104 年7 月28日以104 年
　　　度聲字第782 號刑事裁定應執行有期徒刑1年5月，於104
　　　年8 月10日確定，其自104 年8 月21日起執行，於105 年
　　　9 月9 日假釋出監，刑期至105 年9 月26日保護管束期間
　　　屆滿未經撤銷假釋而視為執行完畢等情，有臺灣高等法院
　　　被告前案紀錄表1 份在卷足憑（見侵訴字第74號卷二第00
　　　0 至191、196頁），被告於受有期徒刑之執行完畢後，5
 　　 年以內故意再犯本件有期徒刑以上之罪，符合刑法第47條
　　　第1 項累犯之規定，然本院審酌被告所為上揭案件為竊盜
      及妨害公務案件，與被告本件所犯對未滿14歲之女子犯強
　　　制性交犯行不具有相同或類似之性質，且被告本案所為非
　　　屬暴力等具有重大惡性特徵之犯罪類型，復無證據證據證
　　　明被告有對刑罰反應力薄弱之情，是以本院依照刑法第57
　　　條各款所列事項審酌一切情狀後，認量處如主文所示之刑
　　　，已與被告為本案犯行所生之危害，暨其應負責任之輕重
　　　業已相符，是被告本案所犯不再依刑法第47條第1 項之規
　　　定加重其刑，附此敘明。
（三）爰審酌被告與告訴人甲女為表兄妹關係，不思對未滿14歲
      之告訴人甲女妥適照護及對待，為滿足個人之性慾，違反
　　　告訴人甲女之意願，對其為強制性交犯行，漠視他人之身
　　　體及性自主權，戕害告訴人甲女之身心發展，造成渠心理
　　　上難以磨滅之陰影，被告所為殊值非難，被告之犯罪動機
　　　、情節、手段、目的、犯後一再辯解及否認犯行，未見悔
　　　意，犯後態度不佳，再兼衡被告為國中畢業之智識程度、
　　　有祖母、大伯母、母親、二姐、堂弟、堂妹等家人、未婚
　　　、無子女、從事粗工之工作，平均月收入約新臺幣3、4萬
      元之家庭及生活狀況等一切情狀，量處如主文所示之刑，
　　　以資懲儆。
據上論斷，應依刑事訴訟法第299 條第1 項前段、第300 條，刑
法第222 條第1 項第2 款，判決如主文。
本案經檢察官陳興男提起公訴，檢察官翁旭輝到庭執行職務。
中　　華　　民　　國　　110 　年　　5 　　月　　14　　日
                  刑事第一庭    審判長法  官  楊麗文
                                      法  官  魏瑞紅
                                      法  官  楊惠芬
以上正本證明與原本無異。  
如不服本判決應於收受送達後20日內向本院提出上訴書狀，並應
敘述具體理由；其未敘述上訴理由者，應於上訴期間屆滿後20日
內向本院補提理由書（均須按他造當事人之人數附繕本）「切勿
逕送上級法院」。告訴人或被害人如對於本判決不服者，應具備
理由請求檢察官上訴，其上訴期間之計算係以檢察官收受判決正
本之日期為準。　　　　　　　　　　　　　　　　　　　
中　　華　　民　　國　　110 　年　　5 　　月　　20　　日
　　　　　　　　　　　　　　　　　　　書記官  李艷蓉
附錄本案論罪科刑法條全文：
刑法第222 條：
犯前條之罪而有下列情形之一者，處七年以上有期徒刑：
一、二人以上共同犯之者。
二、對未滿十四歲之男女犯之者。
三、對精神、身體障礙或其他心智缺陷之人犯之者。
四、以藥劑犯之者。
五、對被害人施以凌虐者。
六、利用駕駛供公眾或不特定人運輸之交通工具之機會犯之者。
七、侵入住宅或有人居住之建築物、船艦或隱匿其內犯之者。
八、攜帶兇器犯之者。
前項之未遂犯罰之。
刑法第221 條：
對於男女以強暴、脅迫、恐嚇、催眠術或其他違反其意願之方法
而為性交者，處三年以上十年以下有期徒刑。
前項之未遂犯罰之。